# 请教陈版承担研究开发任务的牵头单位收入确认

提问人：hsj20082857 时间：2015-12-29 16:25:27
请教陈版： 某国有军工企业A专门从事军工产品研究开发，承担某一研发项目得到 800 万科技局的经费拨付。协议规定A企业为牵头单位负责总课题以及协调各协作单位的研究内容和进度，有B、c两家协作单位负责子课题研究。协议约定 800 万中有 20 万、 30 万经费属于对B、C单位的经费。 科技局将全部经费 800 万拨付给A企业，A企业按照研发进度确认收入，包含将B、C的经费 50 万也确认为自身收入，A企业根据节点将 20 万、 30 万给B、C时要求对方开具发票并确认为自己的成本。 请问A企业能否将协议约定的B、C经费确认为自己的收入？

回答人：chenyiwei
如果A是该课题的牵头人，对项目承担总体责任，且采用提供劳务模式将拨款确认为营业收入（而不是将其作为对自行研发项目的补助处理），则可以把B、C的角色理解为分包方，将这部分支付给分包方的款项确认为其自身的收入和成本。这与收入确认采用“总额法”还是“净额法”的判断原则是一致的。但是，如果A不是按照“提供劳务模式”来核算，而是作为对其自己的研发项目支出的补助，则对这部分经费只能按代收代付处理。